ACORDAO-COMPLETO-2356911

ACÓRDÃO DE RELAÇÃO

ACÓRDÃO DE RELAÇÃO 3807/2019 ATA 19/2019 - SEGUNDA CÂMARA

Acórdão 3807/2019-TCU-Segunda Câmara
VISTO, relacionado e discutido estes autos de concessões de Pensões Civis em favor de beneficiários de ex-servidores do Superintendência de Administração do Ministério do Planejamento, Orçamento e Gestão Em Rondônia, cujos atos foram encaminhados a este Tribunal, por intermédio do sistema Sisac, conforme a sistemática definida nos arts. 2º, caput e inciso III, e 4º, caput, da Instrução Normativa - TCU 78/2018.
Considerando que no cruzamento dos sistemas Sisac e Siape, constatou-se que todos os beneficiários de pensão foram excluídos por falecimento, maioridade ou outro motivo;
Considerando o parecer do Ministério Público;
ACORDAM os Ministros do Tribunal de Contas da União, diante das razões expostas pelo Relator, e com fulcro no artigo 71, inciso III, da Constituição Federal de 1.988; c/c nos arts. 1º, inciso V, e 39, inciso II, ambos da Lei 8.443, de 16 de julho de 1992, c/c os  1º,  inciso VIII; 17, inciso III; 143, inciso II e 259, inciso II, do Regimento Interno/TCU, em:
Considerar prejudicada a apreciação de mérito dos atos a seguir discriminados, conforme dispõe o art. 7º da Resolução TCU nº 206/2007, alterada pela Resolução 237/2010, por perda de objeto, tendo em vista o falecimento dos beneficiários, maioridade ou outro motivo.
1. Processo TC-Processo 012.033/2019-7 (PENSÃO CIVIL) 
	1.1. Interessados: Alba do Vale Dantas (XXX.372.461-XX) ; Alexandro Carlos Vieira Benta (XXX.690.552-XX) ; Alexandro Dorazio (XXX.891.709-XX) ; Aluizio Rodrigues das Neves (XXX.061.992-XX) ; Bento Coutinho de Sampaio (XXX.351.242-XX) ; Cícero Pereira (XXX.216.102-XX) ; Davi de Souza Lima (XXX.248.652-XX) ; Dioneia Andrade dos Santos (XXX.219.502-XX) ; Emerson Dias Bruno (XXX.552.822-XX) ; Erica Bruno Cardoso (XXX.545.372-XX) ; Firmina do Carmo Lima (XXX.005.288-XX) ; Gildo Silva de Oliveira Motta (XXX.722.492-XX) ; Jailson Maciel de Lima (XXX.117.372-XX) ; Jaqueson Lima Pereira (XXX.117.882-XX) ; Jose Severiano da Silva (XXX.120.372-XX) ; Juliana Correa da Silva (XXX.213.142-XX) ; Laura Maria de Souza Oliveira (XXX.166.002-XX) ; Leonor Almeida da Silva (XXX.146.502-XX) ; Lucina Chaves Paraguassu (XXX.348.132-XX) ; Manoel Rodolfo Maciel de Lima (XXX.117.532-XX) ; Maria de Sousa Lima (XXX.871.302-XX) ; Micheli Dias Bruno (XXX.552.582-XX) ; Olga Alves Ferreira (XXX.468.902-XX) ; Oswaldina Torres de Lima Pires (XXX.532.692-XX) ; Varcilia Emerick Cheron (XXX.122.402-XX) 
	1.2. Órgão/Entidade: Superintendência de Administração do Ministério do Planejamento, Orçamento e Gestão Em Rondônia
	1.3. Relator: Ministro Raimundo Carreiro
	1.4. Representante do Ministério Público: Procurador Marinus Eduardo De Vries Marsico
	1.5. Unidade Técnica: Secretaria de Fiscalização de Pessoal (SEFIP) .
	1.6. Representação legal: não há.
	1.7. Determinações/Recomendações/Orientações: não há.

Segunda Câmara

Alba do Vale Dantas (XXX.372.461-XX); Alexandro Carlos Vieira Benta (XXX.690.552-XX); Alexandro Dorazio (XXX.891.709-XX); Aluizio Rodrigues das Neves (XXX.061.992-XX); Bento Coutinho de Sampaio (XXX.351.242-XX); Cícero Pereira (XXX.216.102-XX); Davi de Souza Lima (XXX.248.652-XX); Dioneia Andrade dos Santos (XXX.219.502-XX); Emerson Dias Bruno (XXX.552.822-XX); Erica Bruno Cardoso (XXX.545.372-XX); Firmina do Carmo Lima (XXX.005.288-XX); Gildo Silva de Oliveira Motta (XXX.722.492-XX); Jailson Maciel de Lima (XXX.117.372-XX); Jaqueson Lima Pereira (XXX.117.882-XX); Jose Severiano da Silva (XXX.120.372-XX); Juliana Correa da Silva (XXX.213.142-XX); Laura Maria de Souza Oliveira (XXX.166.002-XX); Leonor Almeida da Silva (XXX.146.502-XX); Lucina Chaves Paraguassu (XXX.348.132-XX); Manoel Rodolfo Maciel de Lima (XXX.117.532-XX); Maria de Sousa Lima (XXX.871.302-XX); Micheli Dias Bruno (XXX.552.582-XX); Olga Alves Ferreira (XXX.468.902-XX); Oswaldina Torres de Lima Pires (XXX.532.692-XX); Varcilia Emerick Cheron (XXX.122.402-XX)

RAIMUNDO CARREIRO

não há.

PENSÃO CIVIL (PCIV)

Secretaria de Fiscalização de Pessoal (SEFIP).